臺灣高等法院臺南分院刑事判決　　　　 96年度上易字第242號
上　訴　人
即　被　告　甲○○
上列上訴人因違反毒品危害防制條例案件，不服臺灣嘉義地方法
院96年度易字第86號中華民國96年2月27日第一審判決（起訴案
號：臺灣嘉義地方法院檢察署96年度毒偵字第64號），提起上訴
，本院判決如下：
    主  文
上訴駁回。
    事  實
一、甲○○於民國93年間，因施用第二級毒品案件，經臺灣嘉義
    地方法院以93年度毒聲字第349號裁定送觀察、勒戒後，認
    無繼續施用毒品之傾向，由臺灣嘉義地方法院檢察署檢察官
    於93年8月31日，以93年度毒偵字第838號為不起訴處分，並
    於93年8月31日予以釋放出所。
二、詎甲○○猶未戒除施用毒品之習性，於上述觀察、勒戒執行
    完畢釋放後五年內，明知安非他命係毒品危害防制條例所明
    定之第二級毒品，不得持有及施用，竟基於施用第二級毒品
    安非他命之犯意，於95年11月30日23時45分許採尿時回溯48
    小時至72小時之間，在嘉義縣某處汽車賓館某房間，將安非
    他命用火燒烤成煙霧狀吸食之方式，施用第二級毒品安非他
    命一次。嗣於95年11月30日22時5分許，在嘉義市○區○○
    街286號前經警查獲，經其同意而親自採集其尿液檢體送驗
    結果，呈甲基安非他命陽性反應，而查悉上情。
三、案經嘉義市警察局第一分局報告臺灣嘉義地方法院檢察署檢
    察官偵查起訴。
    理  由
一、上訴人即被告甲○○經合法傳喚，於本院審理時無正當理由
    不到庭，惟查上揭犯罪事實，業據被告原審審理時坦承不諱
    ，且其經其同意而親自於95年11月30日23時45分許所採集之
    尿液檢體，經送高雄市立凱旋醫院篩檢（酵素免疫分析法Ｅ
    ＩＡ）及確認（氣象層析質普儀ＧＣ／ＭＳ）結果，呈甲基
    安非他命陽性反應（按安非他命係由甲基安非他命或安非他
    命類藥物合成而製得，經注射進入人體後，安非他命則生成
    甲基安非他命或安非他命，因此施用安非他命後，由尿液檢
    驗結果，即為安非他命或甲基安非他命陽性反應），有嘉義
    市警察局第一分局查獲毒品危害防制條例案送驗姓名對照表
    、高雄市凱旋醫院濫用藥物尿液檢驗報告各一紙在卷可稽（
    見警卷第4頁、第5頁）。
二、按安非他命經口服投與後約百分之70於24小時內自尿中排出
    ，約百分之90於96小時內自尿中排出，由於目前國內尿液中
    甲基安非他命之檢驗僅為鑑定其是否呈陽性反應尚未定其含
    量，且甲基安非他命成分之檢出與其投與方式、投與量、個
    人體質、採尿時間與檢測儀器之精密度等諸多因素有關，因
    此僅憑尿液中呈安非他命陽性反應，並無法確實推算吸食時
    間距採集時間之長短，惟依上述資料推斷，最長可能不會超
    過4日，業經行政院衛生署藥物食品檢驗局分別於81年9月8
    日、2月8日以（81）藥檢壹字第8114885、001156號函述明
    此旨綦詳。揆諸上開說明，本於上開被告為經查獲經其同意
    而親自採集尿液檢體送驗結果，呈甲基安非他命陽性反應之
    確認報告，可徵被告上開親自採集尿液檢體送驗，往前回溯
    之96小時內某時點，確有分別施用第二級毒品安非他命之犯
    行，應堪認定。綜上，被告上開自白於95年11月30日經警查
    獲前2天或3天之間確有施用第二級毒品等情，核與事實相符
    ，應值採信。
三、再被告於93年間，因施用第二級毒品案件，經臺灣嘉義地方
    法院以93年度毒聲字第349號裁定送觀察、勒戒後，認無繼
    續施用毒品之傾向，由臺灣嘉義地方法院檢察署檢察官於93
    年8月31日，以93年度毒偵字第838號為不起訴處分，並於93
    年8月31日予以釋放出所，此有刑案資料查註紀錄表、刑案
    人犯在監所最新資料報表及臺灣高等法院被告前案紀錄表各
    一件在卷可憑，則被告於前開觀察、勒戒執行完畢釋放後，
    五年內再犯本案毒品危害防制條例第十條之罪，事證明確，
    被告犯行洵堪認定，自應依法論科。
四、按安非他命屬毒品危害防制條例第2條第2項第2款所規定之
    第二級毒品。核被告所為，係違反毒品危害防制條例第10條
    第2項施用第二級安非他命罪。其持有第二級毒品安非他命
    之低度行為，已為其施用第二級毒品安非他命之高度行為所
    吸收，故不另論罪。
五、原判決以被告罪證明確，因予適用毒品危害防制條例第10條
    第2項、刑法第11條前段、第41條第1項前段之規定，並審酌
    被告國小畢業之智識程度、前有竊盜、毒品前科之素行，及
    公訴人表示被告於前案竊盜罪經判決有期徒刑2月未到案執
    行、本案於警詢時否認犯行之情節，兼衡被告本案施用第2
    級毒品之次數為1次，及被告於本院審理時坦承犯行之犯後
    態度等一切情狀，量處有期徒刑5月，並諭知易科罰金之折
    算標準，以示懲戒。
六、本院經核，原判決認事用法，均無違誤，量刑亦稱妥適。上
    訴意旨任意指摘原判決不當，應屬無據。而被告有上述施用
    第二級毒品安非他命之習性，經觀察、勒戒、強制戒治後尚
    無法戒斷，顯然其意志力甚為薄弱，惟兼衡被告施用毒品犯
    行，在性質上乃屬對自我身心健康之自戕行為，尚未嚴重破
    壞社會秩序，又施用次數僅1次，原判決審酌此情量處上開
    徒刑，本院認原判決量刑符合罪刑相當原則，公訴人雖具體
    求刑量處被告有期徒刑7月，核屬過重，併此說明，被告上
    訴，核無理由，應予駁回。
七、被告經合法傳喚，無正當理由不到庭，本院不待其陳述，逕
    行判決。
據上論結，應依刑事訴訟法第368條、第371條，判決如主文。
本案經檢察官邱克斌到庭執行職務。
中　　華　　民　　國　　96　　年　　5 　　月　　31　　日
                  刑事第二庭    審判長法　官  葉居正
                                      法　官  郭千黛
                                      法　官  吳森豐
以上正本證明與原本無異。
不得上訴。
　　　　　　　　　　　　　　　　　　　書記官  李梅菊
中　　華　　民　　國　　96　　年　　5 　　月　　31　　日
附錄論罪科刑法條全文：
毒品危害防制條例第10條第2項
施用第二級毒品者，處3年以下有期徒刑。
